【裁判字號】    98,簡,1309
【裁判日期】    981224
【裁判案由】    竊盜
【裁判全文】
臺灣臺中地方法院刑事判決              98年度簡字第1309號
公  訴  人  臺灣臺中地方法院檢察署檢察官
被      告  甲○○
                      號7 樓.
選任辯護人  楊永吉律師
上列被告因竊盜案件，經檢察官提起公訴（98年度偵字第13422
號），經被告於準備程序時自白犯罪，本院認為宜逕以簡易判決
處刑，裁定改行簡易程序（98年度易字第3480號），逕以簡易判
決處刑如下：
    主    文
甲○○犯竊盜罪，處有期徒刑壹年陸月。緩刑年，並應於緩刑
期內接受受理執行之地方法院檢察署觀護人所舉辦之法治教育
場次，緩刑期間付保護管束。
    犯罪事實及證據
一、犯罪事實：
    甲○○係址設臺中縣潭子鄉○○路○ 段123 號「矽品精密工
    業股份有限公司（下稱矽品公司）」之員工，竟基於意圖為
    自己不法所有之犯意，自民國95年1 月間起至97年8 、9 月
    間止，趁其在矽品公司銲線站工作而從事銲線機操作及機台
    清理之機會，徒手接續竊取矽品公司所有在銲線機台內殘餘
    之製作IC封裝使用之原料金線，總計竊得金線重量為49兩2
    錢5 分8 厘。得手後，先後於97年4 月2 日、97年5 月30日
    、97年7 月2 日、97年12月2 日、98年3 月31日，分別持上
    開竊得之金線15兩4 錢5 分3 厘、6 兩1 錢6 分6 厘、6 兩
    8 錢3 分2 厘、4 兩7 錢9 分3 厘、16兩0 錢1 分4 厘，與
    其姑姑劉寶英（另經檢察官為不起訴處分）一同前往簡金田
    所經營位於臺中縣太平鄉○○里○○路○ 段32之1 號之吉利
    銀樓變賣，前後得款新臺幣（下同）46萬3600元、18萬5000
    元、21萬2500元、13萬9000元、55萬7300元，合計得款155
    萬7400元。嗣經矽品公司發線原料金線短缺，經調閱矽品公
    司IC封裝銲線站之內部監視器擷取畫面及負責區域工時資料
    卡比對後，報警處理，始由警進而查悉上情。
二、證據名稱：
  (一)被告於本院之自白。
  (二)證人葉浚逢、簡金田於警、偵訊及證人陳以仁於偵查中之證
    述。
  (三)吉利銀樓金飾買入登記簿、矽品公司金線管理工作指導書、
    文件傳閱訓練紀錄表、新進人員通職訓練紀錄表、工作規則
    節本、區域殘金回收秤重紀錄表、新進人員基本資料卡、甲
    ○○工時卡各1 份、監視器畫面光碟翻拍照片2 張、金線照
    片4 張及現場照片3 張。
三、論罪科刑：
  (一)核被告甲○○所為，係犯刑法第320 條第1 項之竊盜罪。另
    按刑法上之接續犯，係指以單一行為，經數個階段，持續侵
    害同一法益而言；如數行為於同時同地或密切接近之時地實
    施，侵害同一之法益，各行為之獨立性極為薄弱，依一般社
    會健全觀念，在時間差距上，難以強行分開，在刑法評價上
    ，以視為數個舉動之接續施行，合為包括之一行為予以評價
    ，較為合理，則屬接續犯，而為包括之一罪（最高法院70年
    度台上字第2898號、86年度台上字第3295號判例意旨參照）
    。查本件被告利用其每日於矽品公司銲線站工作而從事銲線
    機操作及機台清理之機會，竊取機台內殘餘原料金線之行為
    ，因其每次竊盜之時間甚為密接，行竊地點又均在其所任職
    之矽品公司銲機站，並均係侵害同一告訴人即矽品公司之財
    產法益，所竊取者復屬同一類型之物品（俱為銲線機台內殘
    餘之原料金線），各行為之獨立性極為薄弱，依一般社會健
    全觀念，在時間差距上，難以強行分開，在刑法評價上，以
    視為數個舉動之接續施行，合為包括之一行為予以評價，較
    為合理，從而被告上揭期間之竊盜行為，應論以接續犯。起
    訴書認係數罪而應予分論併罰之，容有未洽，惟此部分犯罪
    事實業已經公訴檢察官當庭予以更正如犯罪事實欄所載，並
    認應係論以一竊盜罪，附此敘明。又因此被告就如犯罪事實
    欄所示竊盜犯行既已持續至刑法修正施行後，則此部分犯罪
    行為自刑法修正前繼續至刑法修正施行後，且繼續至中華民
    國九十六年罪犯減刑條例第2 條第1 項所定96年4 月24日以
    後，皆未中斷，故此部分犯行之犯罪終了時間，既在刑法修
    正施行及96年4 月24日之後，即無行為後法律變更及適用中
    華民國九十六年罪犯減刑條例可言，均應全部適用修正後刑
    法之規定論處，亦無刑法第2 條第1 項新舊法比較適用及減
    刑之問題，併予敘明。
  (二)爰審酌被告之智識程度（高職畢業，見臺中縣警察局豐原分
    局調查筆錄教育程度欄），其不知端正品行，奮發向上，竟
    囿於貪念而竊取財物，侵害他人之財產權益，且其正值青壯
    、體無殘缺，不思循正當管道賺取錢財謀生，反起意行竊，
    亦缺乏對他人財產權應予尊重之觀念，暨所竊得之物品價值
    甚鉅，惟念其犯後終能坦認犯行，且與告訴人矽品公司達成
    和解，賠償告訴人202 萬8001元，有本院98年度司調字第21
    7 號調解程序筆錄1 份在卷可按，其犯罪後態度尚稱良好等
    一切情狀，量處如主文所示之刑。
  (三)又被告未曾因故意犯罪受有期徒刑以上刑之宣告，有臺灣高
    等法院被告前案紀錄表在卷可稽，被告犯罪後已坦承犯行，
    並與告訴人於98年12月9 日達成和解，已如前述，其經此偵
    、審程序教訓及刑之宣告，應能知所警惕，信無再犯之虞，
    本院綜合各情，認所宣告之刑以暫不執行為適當，併予宣告
    緩刑3 年，以啟自新。另為加強被告之法治觀念，使其於緩
    刑期內能深知警惕，避免再度犯罪，爰併依刑法第74條第2
    項第8 款之規定，命被告應參加法治教育3 場次；併依刑法
    第93條第1 項第2 款之規定，諭知於緩刑期內付保護管束。
四、依刑事訴訟法第449 條第2 項、第3 項、第310 條之2 、第
    454 條第1 項，刑法第320 條第1 項、第74條第1 項第1 款
    、第2 項第8 款、第93條第1 項第2 款，刑法施行法第1 條
    刑法施行法第1 條之1 第1 項、第2 項前段，逕以簡易判決
    處刑如主文。
五、如不服本判決，得自收受送達之日起10日內，向本院提起上
    訴狀（須敘述具體理由並附繕本），上訴書狀如未敘明理由
    ，須於上訴期間屆滿後20日內補提理由書於本院。
中    華    民    國    98    年    12    月    24    日
                  刑事第十七庭   法  官  劉惠娟
上正本證明與原本無異。
                                 書記官  童淑芬
中    華    民    國    98    年    12    月    24    日
附錄論罪科刑法條：
中華民國刑法第320條
（普通竊盜罪、竊佔罪）
意圖為自己或第三人不法之所有，而竊取他人之動產者，為竊盜
罪，處5  年以下有期徒刑、拘役或 5 百元以下罰金。
意圖為自己或第三人不法之利益，而竊佔他人之不動產者，依前
項之規定處斷。
前二項之未遂犯罰之。


司法院資訊處製作；財團法人民間司法改革基金會備份。
